【裁判字號】    97,易,1136
【裁判日期】    971014
【裁判案由】    竊盜
【裁判全文】
臺灣臺南地方法院刑事判決              97年度易字第1136號
公  訴  人  臺灣臺南地方法院檢察署檢察官
被      告  丙○○
                    （現在臺灣高雄戒治所戒治中）
上列被告因竊盜案件，經檢察官提起公訴（97年度偵字第4109號
、第7546號、第7858號），被告於準備程序期日就被訴事實為有
罪之陳述，本院裁定進行簡式審判程序，判決如下：
    主  文
丙○○攜帶兇器竊盜，處有期徒刑玖月，扣案之十字螺絲起子及
尖嘴鉗各壹把均沒收；又攜帶兇器竊盜，未遂，處有期徒刑柒月
，扣案之十字螺絲起子及尖嘴鉗各壹把均沒收；又竊盜，處有期
徒刑伍月；又竊盜，處有期徒刑伍月。應執行有期徒刑貳年，扣
案之十字螺絲起子及尖嘴鉗各壹把均沒收。
    事  實
一、丙○○曾於民國八十六年間因違反懲治盜匪條例等案件，經
    法院合併判處應執行有期徒刑十四年五月確定，甫於九十五
    年七月二十一日因縮短刑期假釋出監，現仍在假釋付保護管
    束期間（期滿日為一百年三月十八日），仍不知警惕，竟意
    圖為自己不法之所有，並基於各別犯意，先後為下列行為：
  (一)於九十七年三月八日十四時許，攜帶客觀上具危險性可供兇
    器使用之十字螺絲起子及尖嘴鉗各一把，騎乘車號 NUL-827
    號輕機車，在行經臺南縣永康市○○○路與中華路口前，見
    揚翊廣告社所有交予丁○○管領之車號 UW-7478號自小貨車
    停在上址無人看守，竟先以所攜帶之尖嘴鉗剪斷該自小貨車
    上之車用蓄電池（型號：GS36B20號）電線，再用十字螺絲
    起子鬆開固定螺絲，而拆卸該車用蓄電池一顆並竊取之，得
    手後將之置於所騎乘之機車腳踏墊上逃逸。
  (二)於同日十四時三十分許，復以同一手法，攜帶客觀上具危險
    性可供兇器使用之十字螺絲起子及尖嘴鉗各一把，騎乘車號
    NUL-827 號輕機車，在行經臺南縣永康市○○街一一０巷北
    側前，見藏林實業有限公司所有之車號4165-SW 號自小貨車
    停於該處無人看守，遂以所攜帶之十字螺絲起子及尖嘴鉗等
    工具，擬竊取該自小貨車上之車用蓄電池，甫持尖嘴鉗著手
    拆卸之際，即為路人郭憲義發現並加以制止，丙○○乃棄車
    逃逸而未遂，嗣為警循線查獲，並扣得前揭車用蓄電池一顆
    （型號：GS36B20號）、作案用十字螺絲起子及尖嘴鉗各一
    把等物。
  (三)於九十七年四月十五日十八時許，騎乘車號NUL-827 號輕機
    車，在行經臺南市○區○○街五七二號前，見戊○○所有置
    於其住處門前之鐵製水表箱蓋無人看守，竟徒手竊取之，得
    手後隨即逃逸，嗣經警調閱現場監視錄影畫面後，乃循線查
    獲。
  (四)於九十七年四月三十日七時許，騎乘車號NUL-827 號輕機車
    ，在行經臺南市○區○○街一二四巷十弄六八號前，見甲○○所有置於其住處門前之鐵製水表箱蓋無人看守，竟徒手竊
    取之，得手後隨即逃逸，嗣經甲○○調閱門口監視錄影後，
    報警循線查獲。
二、案經丁○○訴由臺南縣警察局永康分局暨臺南市警察局第五
    分局分別報請臺灣臺南地方法院檢察署檢察官偵查起訴。
    理  由
一、本件係經被告丙○○於本院當庭表示認罪，而以簡式審判程
    序加以審理，此有本院九十七年九月三十日準備程序筆錄及
    同日審判筆錄各一份附卷足憑，則依據刑事訴訟法第二百七
    十三條之二、同法第一百五十九條第二項之規定，本件不適
    用傳聞法則有關限制證據能力之相關規定，合先敘明。
二、上開事實，業據被告於本院審理時坦承不諱，核與告訴人丁○○、證人郭憲義、被害人戊○○、甲○○指訴之情節相符
    ，復有扣押書、贓物認領保管單各一紙、現場照片八張、車
    籍查詢基本資料二紙、蒐證照片八張、讓渡書一紙、照片五
    張附卷可資佐證。是被告上開自白核與事實相符，堪以採信
    。本件事證明確，被告犯行洵堪認定，自應依法論科。
三、核被告丙○○如事實欄(一)所為，係犯刑法第三百二十一條第
    一項第三款之攜帶兇器加重竊盜既遂罪；如事實欄(二)所為，
    係犯刑法第三百二十一條第二項、第一項第三款之攜帶兇器
    加重竊盜未遂罪；如事實欄(三)(四)所為，均係犯刑法第三百二
    十條第一項之普通竊盜罪。被告於事實欄(二)部分已著手於竊
    盜犯行之實施而不遂，為未遂犯，爰依刑法第二十五條第二
    項之規定，按既遂犯之刑度減輕其刑。其所犯上開各罪之間
    ，均犯意各別，應予分論併罰。爰審酌被告現仍在假釋期間
    猶不知謹慎自持，不思正當努力工作營生，竟圖不勞而獲，
    且光天化日之下肆無忌憚在路邊行竊他人之物，不僅守法觀
    念淡薄且已造成民眾困擾，惟念其犯後尚能坦承犯行稍見悔
    意，犯後態度尚稱良好及檢察官亦請求從重量刑等一切情狀
    ，分別量處如主文所示之刑並定其應執行刑，以資警惕。扣
    案之十字螺絲起子及尖嘴鉗各一把為被告所有且係供犯罪所
    用之物，業據其供明在卷可按，爰依刑法第三十八條第一項
    第二款之規定宣告沒收。
據上論斷，應依刑事訴訟法第二百七十三條之一第一項、第二百
九十九條第一項前段，刑法第三百二十條第一項、第三百二十一
條第一項第三款、第二項、第二十五條第二項、第五十一條第五
款、第三十八條第一項第二款，刑法施行法第一條之一，判決如
主文。
本案經檢察官乙○○到庭執行職務。
中    華    民    國    97    年    10    月    14    日
                  刑事第五庭    法  官  張瑛宗
以上正本證明與原本無異。
如不服本判決應於收受本判後10日內向本院提出上訴書狀，並應
敘述具體理由。如未敘述上訴理由者，應於上訴期間屆滿後20日
內向本院補提理由書狀（均須按他造當事人之人數附繕本）「切
勿逕送上級法院」。
                                書記官  蔡志賢
中    華    民    國    97    年    10    月    14    日
附錄本案論罪科刑法條：
中華民國刑法第320條第1項
（普通竊盜罪）
意圖為自己或第三人不法之所有，而竊取他人之動產者，為竊盜
罪，處 5 年以下有期徒刑、拘役或 5 百元以下罰金。
中華民國刑法第321條第1項第3款、第2項
（加重竊盜罪）
犯竊盜罪而有左列情形之一者，處六月以上、五年以下有期徒刑
：
三、攜帶兇器而犯之者。
前項之未遂犯罰之。


司法院資訊處製作；財團法人民間司法改革基金會備份。
